臺灣高等法院臺南分院民事裁定　96年度抗字第25號
抗　告　人　甲○○
上列抗告人因與相對人楊三益間請求分割共有物事件（臺灣臺南
地方法院92年度訴字第1123號），聲請法官迴避，對於中華民國
95年12月20日臺灣臺南地方法院95年度聲字第1650號裁定提起抗
告，本院裁定如下：
      主      文
抗告駁回。
抗告程序費用由抗告人負擔。
      理      由
一、抗告意旨略以：伊前以原審承辦法官鄭彩鳳審理該院92年度
    訴字第1123號分割共有物事件，就伊請求以相對人將已死亡
    之曾良性列為被告，於法不合駁回起訴，未依法裁定，顯有
    偏頗，訴訟進行中被告楊蘇德華死亡，承辦法官對原告95年
    10月31日之聲請又未為裁定，亦見其偏頗；又該法官就分割
    方法伊分配取得之位置，前後二次方案不同，此亦為其偏頗
    之處，又相對人起訴所述事實，在法律上顯無理由，法院未
    逕以不經言詞辯論判決駁回，偏頗之事明顯，爰依民事訴訟
    法第33條第1項第2款規定，聲請法官鄭彩鳳迴避，乃原裁定
    法院未予詳查，竟駁回其請求，該裁定未依其聲請訊問證人
    楊胡金花，且其並未拒絕繳納分割共有物之規費，原裁定顯
    有未當，爰依法提起抗告求為廢棄原裁定，諭知原承辦法官
    鄭彩鳳迴避本件之審理等語。
二、按民事訴訟法第33條第1項第2款規定，法官有應自行迴避而
    不自行迴避以外之情形，足認其執行職務有偏頗之虞，據而
    聲請法官迴避者，應以法官對於訴訟標的有特別利害關係，
    或與當事人之一造有密切之交誼或嫌怨，或基於其他情形客
    觀上足疑其為不公平之審判者為其原因事實；至於法官執行
    職務有無偏頗之虞，應依各種具體事實客觀的決定其標準，
    不受當事人主觀臆測或不滿意見之拘束，最高法院分別著有
    29年度抗字第56號、69年度台抗字第457號判例在案。
三、經查：本件相對人起訴時，固曾將起訴前即已亡故之共有人
    曾良性列為被告，然其後相對人已撤回對曾良性之起訴；而
    共同被告之楊蘇德華，於訴訟繫屬中死亡，相對人具狀聲明
    由其繼承人楊景堯、楊警珸承受訴訟，承辦法官依法將其聲
    請承受訴訟狀繕本送達應承受訴訟人，經核於法並不合。又
    抗告人就其所提之分割方案，因未依法官之指示，逕向地政
    機關繳納規費，致地政事務所未予測量繪製，另法官因其對
    相對人所提分割方案抗辯方案不公平，乃依相對人之聲請送
    請其他機關鑑定，核屬法官審理案件之正當職權之行使，又
    法官就審理之個案是否顯無理由，得否不經言詞辯論逕行判
    決駁回，乃依其個人之確信見解，本於其職權之行使，不受
    當事人主張之拘束，自不因未就當事人之聲請予以處理，即
    認法官執行職務有偏頗。本件抗告人所指原承辦法官執行職
    務有偏頗之上開事實，經核或係法官指揮訴訟調查證據之行
    為（鑑定），或係抗告人個人對法律之誤解（撤回或承受訴
    訟），或係抗告人不盡其協力義務行使所生（未繳地政規費
    ），依上說明，並不能認該法官執行職務有偏頗之事，原裁
    定駁回其請求，於法並無不合，抗告意旨，指摘原裁定不當
    求予廢棄，為無理由。
四、據上論結，本件抗告為無理由，依民事訴訟法第495條之1第
    1項、第449條第1項、第95條、第78條，裁定如主文。
中　　華　　民　　國　　96　　年　　2　　月　　 6　　  日
                  民事第二庭    審判長法　官　丁振昌
                                      法　官　李素靖
                                      法　官　吳上康
上為正本係照原本作成。
如不服本裁定，僅得於收受本裁定正本送達後10日內以適用法規
顯有錯誤為理由，向本院提出再抗告狀（須附繕本）依法應繳納
抗告費新台幣1千元，並委任律師為訴訟代理人，經本院許可後
始可再抗告於最高法院。
中　　華　　民　　國　　96　　年　　2 　　月　　7 　　 日
                                      書記官  易慧玲
【附記】
民事訴訟法第495條之1第2項準用同法第466條之1第1、2項規定
：
(1)對於第二審判決上訴，上訴人應委任律師為訴訟代理人。但上
  訴人或其法定代理人具有律師資格者，不在此限。
(2)上訴人之配偶、三親等內之血親、二親等內之姻親，或上訴人
  為法人、中央或地方機關時，其所屬專任人員具有律師資格並
  經法院認為適當者，亦得為第三審訴訟代理人。
民事訴訟法第466條之2：
 上訴人無資力委任訴訟代理人者，得依訴訟救助之規定，聲請第
 三審法院為之選任律師為其訴訟代理人。
